臺灣臺中地方法院刑事判決
111年度易字第1146號
公  訴  人  臺灣臺中地方檢察署檢察官
被      告  利建勳



                  （現於法務部○○○○○○○○○○○執行中）
上列被告因竊盜案件，經檢察官提起公訴（111年度偵字第17017
號），嗣被告就被訴事實為有罪之陳述，經告以簡式審判程序之
旨，並聽取當事人意見後，本院裁定進行簡式審判程序，判決如
下：
    主    文
利建勳犯侵入住宅竊盜未遂罪，處有期徒刑肆月，如易科罰金，
以新臺幣壹仟元折算壹日；又犯侵入住宅竊盜罪，處有期徒刑陸
月，如易科罰金，以新臺幣壹仟元折算壹日，未扣案之犯罪所得
即電視遙控器壹支沒收，於全部或一部不能沒收或不宜執行沒收
時，追徵其價額。主刑部分應執行有期徒刑捌月，如易科罰金，
以新臺幣壹仟元折算壹日。
    犯罪事實
一、利建勳意圖為自己不法之所有，各基於竊盜之犯意，先後為
    下列犯行：
（一）於民國111年2月28日晚間11時45分許，行經吳秋菊位於臺
      中市○○區○○路000巷00號之住宅時，見上址似無人在內，
      認有機可乘，徒手將抬拉之方式開啟已上鎖之紗窗拉門，
      再開啟未上鎖之玻璃大門後，侵入上址住宅內，並開始翻
      找財物，惟因當時在2樓欲入睡之吳秋菊聽聞1樓有聲響，
      驚覺有異而起身下樓察看，發現利建勳在屋內，遂大聲呼
      喊，利建勳發現事跡敗露，隨即離開現場，其竊盜犯行因
      而止於未遂。
（二）於111年3月1日凌晨4時許，再次返回上址，徒手開啟未上
      鎖之玻璃大門，侵入上址住宅內，竊取吳秋菊所有之電視
      遙控器1支，得手後隨即離去。
    嗣經吳秋菊報警處理，經警調閱監視錄影畫面後，始循線查
    悉上情。
二、案經臺中市政府警察局豐原分局報告臺灣臺中地方檢察署檢
    察官偵查起訴。
    理    由
一、本件被告利建勳所犯並非死刑、無期徒刑或最輕本刑有期徒
    刑3年以上之罪，亦非高等法院管轄第一審案件，且於準備
    程序進行中，被告先就被訴事實為有罪之陳述，經告知被告
    簡式審判程序之旨，並聽取被告及檢察官之意見後，本院裁
    定進行簡式審判程序，是本件之證據調查，依刑事訴訟法第
    273條之2及第159條第2項規定，不受同法第159條第1項、第
    161條之2、第161條之3、第163條之1及第164條至第170條規
    定之限制，先予敘明。
二、上開犯罪事實，業據被告於警詢、本院訊問、準備程序及審
    理時坦承不諱，核與證人即被害人吳秋菊、證人施任原於警
    詢、偵查中之證述情節大致相符，並有員警職務報告6份、
    案發現場監視錄影畫面、路口監視錄影畫面、案發現場照片
    、吳秋菊電話錄音譯文附卷可稽，足認被告之自白與事實相
    符，堪以採信。綜上所述，本案事證明確，被告犯行洵堪認
    定，應依法論科。
三、論罪及刑之加重減輕事由：
（一）核被告就犯罪事實一（一）所為，係犯刑法第321條第2項
      、第1項第1款之侵入住宅竊盜未遂罪；就犯罪事實一（二
      ）所為，則係犯刑法第321條第1項第1款之侵入住宅竊盜
      罪。
（二）被告前開2次犯行，犯意各別，行為互殊，應分論併罰。
（三）被告就犯罪事實一（一）部分，已著手竊盜行為之實行，
      惟未生竊得財物之結果，其行為尚屬未遂，爰依刑法第25
      條第2項規定，按既遂犯之刑減輕之。
（四）公訴意旨就被告構成累犯之事實及應依累犯規定加重其刑
      之事項，未為主張並具體指出證明方法，參酌最高法院11
      0年度台上字第5660號判決意旨，可認檢察官並不認為被
      告構成累犯或有加重其刑予以延長矯正其惡性此一特別預
      防之必要，本院自無依職權調查，並將被告論以累犯或依
      累犯規定加重其刑之必要，而僅就被告可能構成累犯之前
      科、素行資料，列為刑法第57條第5款所定「犯罪行為人
      之品行」之審酌事項，併此敘明。
四、爰以行為人之責任為基礎，審酌：（一）被告①前因違反毒
    品危害防制條例案件，經本院104年度易字第658號判決處有
    期徒刑10月確定，又因竊盜案件，經本院104年度易字第777
    號判決處有期徒刑8月確定，再因違反毒品危害防制條例案
    件，經本院104年度豐簡字第441號判決處有期徒刑6月確定
    ，上開各案嗣經本院104年度聲字第4987號裁定應執行有期
    徒刑1年9月確定，於106年4月9日在監服刑期滿執行完畢；②
    另因違反毒品危害防制條例案件，經本院107年度易字第312
    2號判決處有期徒刑8月、8月，應執行有期徒刑1年，於109
    年3月17日在監服刑期滿執行完畢，有臺灣高等法院被告前
    案紀錄表可憑；（二）被告不思以正途獲取所需，率為本案
    竊盜犯行，顯然欠缺對他人財產權應予尊重之觀念，行為殊
    值非難，所幸竊得財物價值非鉅之犯罪情節；（三）被告為
    國中肄業，目前從事紋身師工作，家中無人需其扶養照顧（
    見本院卷第223頁）之智識程度及生活狀況；（四）被告犯
    後坦承犯行，但迄未賠償被害人損害等一切情狀，就其所犯
    2罪分別量處如主文所示之刑，併諭知易科罰金之折算標準
    ，復定其應執行之刑及易科罰金之折算標準，以示懲儆。
五、按「犯罪所得，屬於犯罪行為人者，沒收之。」、「前2項
    之沒收，於全部或一部不能沒收或不宜執行沒收時，追徵其
    價額。」刑法第38條之1第1項前段、第3項分別定有明文。
    查被告就犯罪事實一（二）竊取之電視遙控器1支，係其犯
    罪所得，雖未扣案，既未返還被害人吳秋菊，仍應依上開規
    定宣告沒收，於全部或一部不能沒收或不宜執行沒收時，追
    徵其價額。
據上論斷，應依刑事訴訟法第273條之1第1項、第299條第1項前
段，刑法第321條第1項第1款、第2項、第25條第2項、第41條第1
項前段、第8項、第51條第5款、第38條之1第1項前段、第3項，
刑法施行法第1條之1第1項，判決如主文。
本案經檢察官張良旭提起公訴，檢察官王宥棠到庭執行職務。
中　　華　　民　　國　　111 　年　　11　　月　　30　　日
                  刑事第十六庭  法  官  洪瑞隆
以上正本證明與原本無異。
如不服本判決應於收受判決後20日內向本院提出上訴書狀，並應
敘述具體理由；其未敘述上訴理由者，應於上訴期間屆滿後20日
內向本院補提理由書（均須按他造當事人之人數附繕本）「切勿
逕送上級法院」。
告訴人或被害人如不服判決，應備理由具狀向檢察官請求上訴，
上訴期間之計算，以檢察官收受判決正本之日起算。
                                書記官  許家齡
中　　華　　民　　國　　111 　年　　11　　月　　30　　日
附錄論罪科刑法條
【刑法第321條】
犯前條第1項、第2項之罪而有下列情形之一者，處6月以上5年以
下有期徒刑，得併科50萬元以下罰金：
一、侵入住宅或有人居住之建築物、船艦或隱匿其內而犯之。
二、毀越門窗、牆垣或其他安全設備而犯之。
三、攜帶兇器而犯之。
四、結夥三人以上而犯之。
五、乘火災、水災或其他災害之際而犯之。
六、在車站、港埠、航空站或其他供水、陸、空公眾運輸之舟、
    車、航空機內而犯之。
前項之未遂犯罰之。
【刑法施行法第1條之1】
中華民國94年1月7日刑法修正施行後，刑法分則編所定罰金之貨
幣單位為新臺幣。
94年1月7日刑法修正時，刑法分則編未修正之條文定有罰金者，
自94年1月7日刑法修正施行後，就其所定數額提高為30倍。但72
年6 月26日至94年1月7日新增或修正之條文，就其所定數額提高
為3倍。